# 陈版急救！！！施工合同收入确认疑问？

提问人：liuwa99 时间：2014-07-20 23:19:58
感谢支持。该企业材料成本是单独归集的，问题就在于单价和数量，合同并没有明确规定要销售多少材料，以及材料的单价，只是一个总的材料价款，核心还是施工的质量及完工。我也是从这个本质上考虑，但如果要确认材料当期材料销售收入，那就必须要一个材料收入估计的方法，只是我觉得该方法很怪异（用完工百分比法估计材料销售收入），不知道是否有一个行业惯例或已经上市公司类似业务的会计处理。

回答人：chenyiwei
商品数量和单价是购销合同的必备要素。如果对此没有明确约定，只是约定根据工程需要进行采购和销售，则材料的销售并不是一个独立的合同，而是附属于工程合同，在此情况下应把材料销售和工程施工看作一个整体确认收入

提问人：liuwa99 时间：2014-07-21 12:46:56
再咨询陈版，如果看做一个整体，那就应该按照建造收入准则，将整体进行按照百分比法确认收入。这样是否就不能满足税法中对于建筑业混合经营中应明确区分材料销售和建筑业销售收入，那就不能分别确认增值税和营业税？应由相关税务部门确认对该类似合同如何缴纳流转税？

回答人：chenyiwei
税务问题建议咨询税务专业人士并与主管税务机关沟通。我个人理解是否可以按照实际销售的材料数量开票以满足缴纳增值税的要求，但这种情况下的开票不能作为会计上确认收入的依据。